臺灣臺北地方法院民事裁定
111年度亡字第105號
聲  請  人  廖學德  


失  蹤  人  呂廖金  
上列聲請人為失蹤人呂廖金聲請死亡宣告事件，本院裁定如下：
    主      文
准對失蹤人呂廖金（女，民國00年0 月00日生）為宣告死亡之公
示催告。
失蹤人呂廖金應於本公示催告揭示於法院公告處之日起六個月內
向本院陳報現尚生存，如不陳報，本院將宣告其為死亡。
凡知該失蹤人生死者，均應於上開期間內，將其所知之事實陳報
本院。
    理      由
一、按失蹤人失蹤滿7年後，法院得因利害關係人之聲請，為死
    亡之宣告；失蹤人為80歲以上者，得於失蹤滿3年後，為死
    亡之宣告；失蹤人為遭遇特別災難者，得於特別災難終了滿
    1年後，為死亡之宣告；民法第8條定有明文。又法院准許宣
    告死亡之聲請者，應公示催告；前項公示催告應公告之；並
    應揭示於法院公告處、資訊網路及其他適當處所，法院認為
    必要時，並得命登載於公報或新聞紙，或用其他方法公告之
    ；報明期間，自前項揭示之日起，應有6個月以上；但失蹤
    人滿百歲者，其陳報期間，得定為自揭示之日起2個月以上
    ；家事事件法第156條第1項、第3項、準用同法第130條第3
    項至第5項分別定有明文。
二、聲請意旨略以：聲請人為請求分割桃園市○○區○○段000○000○
    000○000地號土地，現由桃園地方法院107年度訴字第868號
    審理中，失蹤人呂廖金為上開土地共有人廖李緞之繼承人之
    一，失蹤人呂廖金於民國41年7月5日抽查不在依法註銷後，
    並無後續資料，迄今行方不明，爰依民法第8 條第1 、2 項
    、家事事件法第155 條聲請死亡宣告等語。
三、經查：聲請人主張之事實，業據提出臺北○○○○○○○○○111年8
    月10日北市萬戶資字第1116006388號函暨失蹤人相關戶籍資
    料、107年度訴字第868號民事準備狀(見本院卷第7-25頁)，
    復有本院民事紀錄科查詢表、本院網路資料查詢表、入出境
    資訊連結作業、本院在監在押查詢申請表、本院全國一般前
    案紀錄查詢表、臺北市政府社會局111年9月19日北市社助字
    第1113146769號函、臺北市政府警察局萬華分局111年9月20
    日北市警萬分防字第1113051995號函、臺北市殯葬管理處11
    1年9月20日北市殯儀二字第1113011876號函、臺北○○○○○○○○
    ○111年9月20日北市萬戶資字第1116007537號函暨失蹤人呂
    廖金相關戶籍資料、新北市政府殯葬管理處111年9月21日新
    北殯館字第1115239888號函、勞動部勞工保險局111年9月22
    日保普生字第11113044790號函在卷為證(見本院卷第43-93
    頁)，堪信失蹤人呂廖金(民國00年0月
　　00日出生)於41年7月5日經戶政機關抽查不在依法註銷後，
    並無相關資料在案，迄今行方不明，計算至48年7月5日止，
    失蹤屆滿7年，與前揭規定尚無不合，應准許為公示催告。
四、爰裁定如主文。 
中　　華　　民　　國　　111 　年　　10　　月　　25  　日
                    家事法庭  法  官  蔡寶樺
以上正本係照原本作成。
本裁定不得抗告。
中　　華　　民　　國　　111 　年　　10　　月　　25　　日
                              書記官  張妤瑄